# 关于大股东捐赠

提问人：◆◇▁丅﹁秒、 时间：2017-07-12 11:04:14
请教陈老师，关于大股东捐赠的固定资产，贷方二级科目是资本溢价还是其他资本公积？查了一些资料大多数说是其他资本公积，资本溢价的定义是反映在投资的过程中由于实际收到的金额大于投资者享有的份额之间的差额，不可以理解成本次投资投资者享有份额为零么？这样理解就是资本溢价吧？

回答人：chenyiwei
大股东对公司的捐赠属于对公司的资本性投入，因此其明细科目应为资本溢价或股本溢价。

提问人：◆◇▁丅﹁秒、 时间：2017-07-13 09:47:29
麻烦陈老师，还有一个问题，大股东捐赠固定资产和大股东以资产重组的名义划入固定资产两者会计处理和有什么区别么？税务上是否有区别？重组的话是计入其他资本公积么

回答人：chenyiwei
对本公司而言，经济效果完全一致，因此会计处理方案也是一致的。都是计入资本公积。税法上可能会有所差异，建议咨询税务专业人士确认。

提问人：◆◇▁丅﹁秒、 时间：2017-07-14 10:30:11
陈老师，您上面提到的捐赠和资产重组会计处理方案也是一致的。都是计入资本公积，二级科目也都是计入资本溢价么而不是其他资本公积么？

回答人：chenyiwei
二级科目均为“股本溢价”。